---
title: "Introducción a BioEstatR"
author: "Pedro Femia Marzo, Miguel Angel Luque Fernandez"
date: "`r Sys.Date()`"
output: rmarkdown::html_vignette
vignette: >
  %\VignetteIndexEntry{Introducción a BioEstatR}
  %\VignetteEngine{knitr::rmarkdown}
  %\VignetteEncoding{UTF-8}
---

```{r, include = FALSE}
knitr::opts_chunk$set(
  collapse = TRUE,
  comment = "#>"
)
```

```{r setup}
library(BioEstatR)
data(osteo)
```

## Introducción

Este paquete proporciona una colección de rutinas estadísticas automatizadas para el análisis descriptivo, y la estadística inferencial clásica, desarrolladas como soporte para el libro [Matemática Estadística Médica con R](https://github.com/migariane/MatematicaEstadisticaMedicinaR).

Todas las funciones han sido actualizadas con referencias científicas a la literatura estadística fundamental para apoyar su uso y metodología.

En la versión 1.0.2 se han corregido varios procedimientos inferenciales (el valor p del chi-cuadrado sin corrección por continuidad en `tabla2x2`, los intervalos exactos de Clopper-Pearson y Garwood-Poisson en sus casos frontera) y se ha mejorado la robustez de `rls`, `rlm` y `nl`. Véase `NEWS.md` para el detalle completo.

## Uso

A continuación se muestran ejemplos básicos de uso de las funciones principales para la modelización lineal y logística.

### Regresión Lineal Simple

```{r rls}
# Ejemplo de regresión lineal simple
rls(imc ~ peso, data = osteo, grf=F)
```

### Regresión Lineal Múltiple

```{r rlm}
# Ejemplo de regresión lineal múltiple
new_data <- data.frame(peso = c(70, 80), talla = c(170, 180))
rlm(imc ~ peso + talla, data = osteo, pred = new_data, grf=F)
```

### Regresión Logística Simple

```{r rlogits}
# Ejemplo de regresión logística simple
rlogits(osteo_cue ~ imc, data = osteo)
```

### Regresión Logística Múltiple

```{r rlogitm, warning=F}
# Ejemplo de regresión logística múltiple
rlogitm(osteo_cue ~ imc + edad + tevol, data = osteo, grf=T)
```

## Intervalos de confianza y tablas de contingencia

### IC para una proporción binomial

```{r icp}
# Comparación de métodos: exacto, Wilson, Wald y Agresti-Coull
icp(x = 25, n = 210)
```

### IC para el parámetro de una Poisson

```{r icl}
# Método exacto (Garwood) y aproximación normal
icl(x = 25, n = 210)
```

### Tablas de contingencia 2x2

```{r tabla2x2}
# Análisis completo de una tabla 2x2 en estudio transversal
tabla2x2(o = c(20, 26, 60, 294), estudio = "T", tablas = c("F", "S"))
```

Para más información, consulte la documentación individual de cada función mediante `?funcion`.
